---
title: '6. LBB: Classification in Machine Learning II "Internet Tech Support"'
author: "Felicia Haliman"
date: "`r format(Sys.Date(), '%B %e, %Y')`"
output:
  html_document:
    theme: cosmo
    highlight: tango
    toc: true
    toc_depth: 3
    toc_float:
      collapsed: false
    df_print: paged
---

```{r setup, include=FALSE}
knitr::opts_chunk$set(echo = TRUE)
```

Dewasa ini internet merupakan kebutuhan pokok bagi kaum millenial keatas, pada penelitian ini, saya ingin meneliti mengenai pengaruh Jenis Internet apakah yang memiliki tech support. Penelitian ini akan menggunakan metode `Decision Tree` dan `Naive Bayes`.

# Library

```{r warning = FALSE, message = FALSE}
set.seed(666)
library(dplyr) 
library(ggplot2) 
library(gridExtra) 
library(inspectdf) 
library(tidymodels) 
library(caret) 
library(partykit)
library(e1071)
```

# Read Data

```{r}
G1 <- read.csv("Data/Telco_Churn.csv", stringsAsFactors = T)
glimpse(G1)
head(G1,10)
```

## Data Cleaning

```{r}
anyNA(G1)
colSums(is.na(G1))
```
Clean!

## Proposi Data

```{r}
table(G1$InternetService) %>% 
  prop.table()
```
Proporsi membutuhkan upsample di No, agar balance.

## Train-Test Split

```{r}
index <- initial_split(G1, prop = 0.8)

data_train <- training(index)
data_test <- testing(index)
```

```{r}
train_up <- upSample(x = data_train,
                     y = data_train$InternetService, yname = "InternetService"
                     )

table(train_up$InternetService)
```
# Pembuatan Model
## Decision Tree

```{r}
G2 <- ctree(TechSupport ~ InternetService, data = data_train)
plot(G2)
```

### Model Evaluation

```{r}
pred_test <- predict(G2, data_test)

head(pred_test)
```

```{r}
confusionMatrix(pred_test, data_test$TechSupport, positive = "Yes")
```
Dari Plot tersebut dapat disimpulkan bahwa DSL(atau yang kita tahu dengan kabel Croax) lebih memiliki technical support dibandingkan dengan layanan dengan fiber optic. Pengujian data tersebut memiliki akurasi 70%.

## Naive Bayes

```{r}
model_bayes <- naiveBayes(InternetService ~ ., train_up)

pred_bayes <- predict(model_bayes, data_test)

confusionMatrix(pred_bayes, data_test$InternetService, positive = "Yes")
```

Pada metode `naive bayes` memperlihatkan bahwa tingkat akurasi 90% sama dengan model ctree.

# Conclusion

Pada kedua uji test tersebut lebih baik menggunakan metode `naive bayes` dengan tingkat akurasi 90%.

Berdasarkan Uji ctree, dapat disimpulkan bahwa yang lebih memiliki tech support adalah layanan DSL dibandingkan dengan layanan Fiber Optik.